【裁判字號】    95,上易,651
【裁判日期】    951208
【裁判案由】    家庭暴力之傷害
【裁判全文】
臺灣高等法院高雄分院刑事判決         95年度上易字第651號
上  訴  人  臺灣高雄地方法院檢察署檢察官
被      告  甲○○
上列上訴人因被告家庭暴力之傷害案件，不服臺灣高雄地方法院
95年度簡上字第281 號中華民國95年7 月12日第一審判決（起訴
案號：臺灣高雄地方法院檢察署94年度偵字第27209 號），提起
上訴，本院判決如下：
    主  文
上訴駁回。
    理  由
一、本件聲請簡易判決處刑意旨略以：被告甲○○明知其與丙○
    ○曾有事實上夫妻關係，為家庭暴力防治法第3 條第2 款所
    稱家庭成員，於民國94年6 月5 日下午某時許，在高雄市○
    ○區○○路446 號住處，因丙○○僱請搬家公司人員欲搬離
    丙○○臥房內動產，雙方發生爭吵，丙○○乃以雙手抓住門
    框、並以右腳抵住門框，甲○○竟基於傷害人身體之犯意，
    以房門大力推關，持續重壓丙○○雙手及右腳，致丙○○受
    有左手、右前臂、右腳瘀傷之傷害。因認被告涉犯刑法第27
    7 條第1 項之傷害罪嫌。
二、按犯罪事實應依證據認定之，無證據不得認定犯罪事實；又
    不能證明被告犯罪者，應諭知無罪之判決，刑事訴訟法第15
    4 條第2 項、第301 條第1 項前段分別定有明文。再按告訴
    人之告訴，係以使被告受刑事訴追為目的，是其陳述是否與
    事實相符，仍應調查其他證據以資審認，最高法院52年度台
    上字第1300號著有判例可資參照。
三、本件公訴人認被告甲○○涉犯傷害犯行，無非係以告訴人丙
    ○○之指訴、診斷證明書1 紙、證人即當日到場處理糾紛之
    警員劉紹俊證稱當日告訴人與被告就家用品屬何人所有有爭
    執，警員和被告溝通了20分鐘，被告才同意讓告訴人搬走地
    毯及桌子等語，資為論罪依據。
四、訊據被告固坦承曾與告訴人為同居男女朋友，現在告訴人已
    搬離原同居處所即高雄市○○區○○路446 號之事實，惟堅
    詞否認有何傷害之犯行，辯稱：告訴人是在94年6 月1 日來
    搬家，當天有警員及搬家公司人員在場，伊沒有用房門重壓
    告訴人手腳，因為房門在客廳內，不在臥室裡面，所以伊不
    可能用房門壓告訴人手腳，伊沒有傷害告訴人等語。查告訴
    人固指訴：伊於94年6 月5 日，指揮搬家公司人員將高雄市
    左營區○○路446 號臥房內屬於伊之動產搬離時，正在臥室
    內之被告見狀心生不滿，遂以雙手大力欲將伊推出房門，伊
    不願屈從，乃以雙手抓住門框，並以右腳抵住門框，而被告
    為令伊放手，竟將房門向伊方向重重推關，以房門持續重壓
    伊雙手及右腳，導致伊左手、右前臂及右腳受有瘀傷；嗣警
    察前來處理，被告才讓伊進去搬東西，並提出診斷証明書為
    證等情。
五、然查證人即警員劉紹俊於檢察官偵訊及原審審理時分別到庭
    證稱：伊於94年間有去過高雄市○○區○○路446 號，當時
    是因為有民眾報案請求協助搬東西，伊和林高生警員就一起
    前往，到達榮總路446 號時，看到告訴人及1 個搬家公司人
    員在屋外，告訴人說她之前曾在該處與他人同居，裡面有她
    的東西，她要搬走，被告不讓她搬，伊和林高生就到門口，
    向被告說可不可以讓告訴人搬走她的東西，起先被告和告訴
    人各執一詞，都說東西是自己的，伊和被告溝通約20分鐘後
    ，被告才答應讓告訴人搬走她的東西，告訴人就上2 樓搬了
    1 個小桌子和1 張地毯，並叫搬家公司人員將這2 樣東西搬
    到車上，搬完以後，告訴人就自己開1 輛車，跟著搬家公司
    的車走了，當場沒有看到告訴人有受傷，告訴人也沒說被告
    有打她，告訴人和搬家公司人員離開後，伊和林高生也跟著
    離開等語（見偵一卷第38頁、原審95年6 月28日審判筆錄）
    。又證人即警員林高生亦於原審審理時證述：伊有為了處理
    搬家的事到過榮總路446 號，伊和同事與被告協調後，被告
    同意讓告訴人搬走她的東西，告訴人就和搬家公司人員上樓
    去搬桌子、地毯，告訴人上去搬東西時，被告是和伊、劉紹
    俊留在樓下談話，沒有上樓，告訴人搬走桌子、地毯後，就
    和搬家公司的人分別開車離去，當天告訴人沒有說她有受傷
    等語明確（見原審95年6 月28日審判筆錄）。依告訴人指訴
    被告於警員劉紹俊、林高生前來處理前，以房門壓傷其手腳
    ，何以告訴人未向到場處理之警員劉紹俊、林高生提出告訴
    ，且警員劉紹俊、林高生未發現告訴人有受傷情事，是告訴
    人指訴尚未達於通常一般之人不致有所懷疑，而得確信其為
    真實之程度。告訴人雖提出診斷証明書1 紙僅能證明告訴人
    確有受傷，無從據以認定其傷勢係由被告所造成。至於告訴
    人指稱當時有搬家工人在場，惟本院依通聯紀錄查出搬家工
    人乙○○，並依法傳拘無著，自難為被告不利之認定。
六、檢察官應善盡舉證責任，說服法院形成心證；若無法舉證說
    服法院形成有罪心證，即應依無罪推定原則，作有利被告之
    判決，公訴人提出證明被告涉犯傷害罪嫌之證據，尚未達於
    通常一般之人不致有所懷疑，而得確信其為真實之程度，既
    仍存有合理之懷疑，即無從為被告有罪之認定，此外，復查
    無其他積極證據足資證明被告確有公訴人所指傷害之犯行，
    原審以被告被訴傷害之犯罪不能證明，為無罪之諭知，核無
    違誤；檢察官循告訴人具狀請求上訴意旨，猶執前詞，指摘
    原判決不當，為無理由，應予駁回。
據上論斷，應依刑事訴訟法第368 條，判決如主文。
本案經檢察官陳宗吟到庭執行職務。
中    華    民    國    95    年    12    月    8    日
                  刑事第三庭    審判長法  官  周賢銳
                                      法  官  謝宏宗
                                      法  官  范惠瑩
以上正本證明與原本無異。
不得上訴。
中    華    民    國    95    年    12    月    8     日
                                      書記官  許信宗


司法院資訊處製作；財團法人民間司法改革基金會備份。
